【裁判字號】    98,審簡上,74
【裁判日期】    980506
【裁判案由】    詐欺
【裁判全文】
臺灣士林地方法院刑事判決            98年度審簡上字第74號
上  訴  人  臺灣士林地方法院檢察署檢察官
被      告  甲○○
上列上訴人因被告詐欺案件，不服本院士林簡易庭民國九十八年
一月十日九十八年度士簡字第四三號第一審刑事簡易判決（聲請
簡易判決處刑書案號：臺灣士林地方法院檢察署九十七年度偵字
第一四八四九號），提起上訴，本院管轄之第二審合議庭判決如
下：
    主  文
上訴駁回。
甲○○緩刑貳年。
    事實及理由
一、本案經本院審理結果，認第一審判決被告甲○○係犯刑法第
    三十條第一項、第三百三十九條第一項之幫助詐欺取財罪，
    量處有期徒刑四月，並諭知如易科罰金以新臺幣一千元折算
    一日，其認事、用法及量刑均無不當，應予維持，並引用第
    一審判決書記載之犯罪事實、證據及理由（如附件判決書）
    。
二、檢察官上訴意旨略以：被告尚未與告訴人林李豔秋達成和解
    ，足見被告自案發後態度不佳，毫無悔意，原審所量處刑度
    顯然過輕云云。
三、按量刑之輕重，係事實審法院得依職權自由裁量之事項，茍
    已斟酌刑法第五十七條各款所列情狀而未逾越法定刑度，不
    得遽指為違法（最高法院七十二年度臺上字第六六九六號判
    例參照）。又法院自由裁量之界限仍難有客觀之解答，端賴
    法官於個案審判時，依個案事由加以審酌，若無裁量濫用情
    事，難謂有不當之處。查被告係犯刑法第三十條第一項、第
    三百三十九條第一項之幫助詐欺取財罪，原審審酌刑法第五
    十七條各款所列情狀，量處有期徒刑四月，並諭知如易科罰
    金以新臺幣一千元折算一日，並未逾越法律規定之範圍，量
    刑亦稱妥適，尚難謂有何違法可言。是檢察官上訴，指摘原
    判決不當，為無理由，應予駁回。
四、被告前未曾因故意犯罪受有期徒刑以上刑之宣告，有臺灣高
    等法院被告前案紀錄表一份附卷可稽，其因一時失慮，初罹
    刑章，犯罪後已坦承犯行，並於本院準備程序時與告訴人達
    成和解，賠償告訴人新臺幣六萬六千元，告訴人亦同意給予
    被告緩刑，有本院九十八年三月十二日準備程序筆錄一份在
    卷可憑，顯見被告已具悔意，應無再犯之虞，本院認對其所
    宣告之刑，以暫不執行為適當，併予宣告緩刑二年，以啟自
    新。
據上論斷，應依刑事訴訟法第四百五十五條之一第一項、第三項
、第三百六十八條、第三百七十三條，刑法第七十四條第一項第
一款，判決如主文。
本案經檢察官蔡元仕到庭執行職務。
中    華    民    國    98    年    5     月     6    日
                  刑事第一庭審判長法  官  雷雯華
                                  法  官  王沛雷
                                  法  官  周明鴻
以上正本證明與原本無異。
本件不得上訴。
                                  書記官  丁梅芬
中    華    民    國    98    年    5     月     6    日


司法院資訊處製作；財團法人民間司法改革基金會備份。
